# 急问陈版以机器设备出资，并出具了验资报告， 8 年后再增资审计时，是否需要获取设备发

提问人：我是快乐的 1 时间：2011-12-12 13:23:33
如题，现在公司进行增资，提供了当时的入账凭证及验资报告（计入了固定资产及实收资本），是否一定需要提供发票复印件？

回答人：chenyiwei
根据增资验资的一般原理和要求，增资验资所关注的主要是本次新增注册资本的实收情况。对前期资本的到位和验资情况仅需在验资报告中提及，无需重新实施审验程序。